【裁判字號】    90,易,183
【裁判日期】    900406
【裁判案由】    違反毒品危害防制條例
【裁判全文】
臺灣基隆地方法院刑事判決                          九十年度易字第一八三號
    公  訴  人  臺灣基隆地方法院檢察署檢察官
    被      告  甲○○
右列被告因違反肅清煙毒條例案件，經檢察官提起公訴 (九十年度毒偵字第二九二號
)，本院判決如左：
    主  文
甲○○連續施用第一級毒品，累犯，處有期徒刑玖月，扣案之海洛因淨重零點伍陸公
克(毛重零點柒柒公克)沒收銷燬，注射針筒伍支沒收；又施用第二級毒品，累犯，處
有期徒刑陸月，應執行有期徒刑壹年貳月，扣案之海洛因淨重零點伍陸公克 (毛重零
點柒柒公克)沒收銷燬，另注射針筒伍支沒收。
    事  實
一、甲○○前曾於民國八十六年三月間，因詐欺罪，經本院判處有期徒刑十月確定，
    於八十七年三月三十日執行完畢，且其並曾二次因施用毒品案件，經本院八十七
    年度毒聲字第四○號、八十八年度毒聲字第一一四號裁定送勒戒處所觀察勒戒，
    均認無繼續施用毒品之傾向，而經台灣基隆地方法院檢察署檢察官各於八十七年
    七月六日、八十八年二月二日，以八十七年度偵字第二四三二號、八十八年度偵
    字第六六二號為不起訴處分確定。又因於八十八年三月二十七日採尿前二日內，
    施用第二級毒品安非他命，經本院裁定送強制戒治 (已於八十九年十一月二十八
    日戒治期滿)，並經台灣基隆地方法院檢察署檢察官以八十八年度毒偵字第二三
    ○七號聲請簡易判決處刑，由本院於八十八年六月二十八日，以八十八年度基簡
    字第三六一號判處有期徒刑六月，並於同年十月十八日確定（尚未執行）。惟甲
    ○○仍然不知悔改，又基於概括犯意，自八十九年十一月間某日起，至九十年二
    月六日晚間止，在基隆市○○區○○路二巷七之六號五樓其住處，連續以針筒注
    射方式施用第一級毒品海洛因，平均每日施用一次。且其並另行起意，於九十年
    二月六日二十二時五十分採尿前四十八小時內，在不詳處所，施用第二級毒品安
    非他命。嗣其因另案通緝中，為警於九十年二月六日二十二時分左右，在基隆市
    ○○○路十四巷二十號逮捕查獲，並扣得其持有之第一級毒品海洛因淨重○．五
    六公克（毛重○．七七公克，起訴書誤為○．八公克），及其所有供施用第一級
    毒品海洛因之注射針筒五支。
二、案經基隆市警察局第一分局報請臺灣基隆地方法院檢察署檢察官偵查起訴。
    理  由
一、訊據被告甲○○坦承於右開時地施用第一級毒品海洛因之事實，此部分並有被告
    所有之注射針筒五支，以及經法務部調查局0000000號鑑定通知書證明確
    屬海洛因之白粉淨重○．五六公克扣案可稽，而其經警採尿送驗，亦有嗎啡陽性
    反應，有基隆市衛生局基衛六字第○二二○七號檢驗成績書在卷可按，事證明確
    。而被告對施用第二級毒品安非他命部分則矢口否認，惟其前述驗尿結果，亦呈
    甲基安非他命陽性反應，足見其於採尿之前四十八小時內亦有施用安非他命之行
    為（參照卷附基隆市衛生局八十一年五月十四日基衛六字第四四四○號函影本）
    ，被告否認此部分犯行，並無可信。且被告前已曾二度因施用毒品經本院裁定送
    勒戒處所觀察、勒戒後，因無繼續施用毒品之傾向，經檢察官先後為不起訴處分
    確定，有不起訴處分書影本二份及台灣基隆地方法院檢察署刑案資料查註紀錄表
    在卷可按，而被告此次犯行，自屬三犯，是被告犯行應堪認定。
二、按海洛因為第一級毒品，而安非他命為第二級毒品，毒品危害防制條例第二條第
    二項第一款、第二款規定甚明，則核被告施用海洛因及安非他命之行為，係分別
    犯該條例第十條第一項施用第一級毒品罪及同條第二項之施用第二級毒品罪。且
    被告有先後多次之施用第一級毒品犯行，時間緊接，犯意概括，並觸犯相同構成
    要件，應各依連續犯論以一罪並加重其刑。且被告所犯上開二罪名，因犯意各別
    ，罪名互異，應予分論併罰。又被告前有事實欄所列之前案經判處有期徒刑確定
    及執行完畢情形，有台灣基隆地方法院檢察署刑案資料查註紀錄表在卷可按，而
    其於前案有期徒刑執行完畢後五年以內再犯有期徒刑以上之上開罪名，應就其所
    犯二罪名各依累犯規定加重其刑，並就其連續施用第一級毒品部分遞加之。審酌
    被告沈迷毒品，無法自拔，一再觸法，情節非微，惟犯後坦承，態度尚佳及其犯
    罪相關之一切情狀，就所犯罪名各量處如主文所示之刑，並定其應執行之刑。扣
    案之海洛因淨重○．五六公克（毛重○．七七公克）為第一級毒品，應依毒品危
    害防制條例第十八條第一項宣告沒收銷燬，至扣案之針筒五支，難認僅能專供施
    用毒品，惟仍為被告施用毒品犯罪所用之物，且係被告所有，業據其供明，應另
    依刑法第三十八條第一項第二款宣告沒收。
三、據上論斷，應依刑事訴訟法第二百九十九條第一項前段、毒品危害防制條例第十
    條第一項、第二項、第十八條第一項前段、刑法第十一條前段、第五十六條、第
    四十七條、第五十一條第五款、第三十八條第一項第二款，判決如主文。
本案經檢察官黃士元到庭執行職務。
中    華    民    國      九十      年      四        月      六      日
                                      臺灣基隆地方法院刑事第二庭
                                          法  官  黃  麟  倫
右正本證明與原本無異。
對於本件判決如有不服，應於收受送達後十日內，向本院提出上訴書狀，上訴於臺灣
高等法院，並按他造當事人之人數附具繕本。
                                          書記官  許  世  賢
中    華    民    國      九十      年      四        月      九      日
附錄本案論罪科刑法條全文
毒品危害防制條例第十條第一項：
施用第一級毒品者，處六月以上五年以下有期徒刑。
施用第二級毒品者，處三年以下有期徒刑。
毒品危害防制條例第十八條第一項：
一  查獲之毒品及專供製造或施用毒品之器具，不問屬於犯人與否，均沒收銷燬之。
    但合於醫藥或研究之用者，得不予銷燬。
二  前項合於醫療或研究用毒品或器具之管理辦法，由法務部會同行政院衛生署定之
    。


司法院資訊處製作；財團法人民間司法改革基金會備份。
